# 急求陈版：非同一控制下企业合并，合并日确定问题

提问人：渔火的 时间：2014-01-17 09:02:46
签订股权转让协议的次日即召开董事会、股东会，改组了被合并企业的董事会，修改了章程，约定了表决权和表决方式，并由购买方派驻财务负责人。但股权转让协议中约定评估基准日至付款日损益由原股东享有，该条款对合并日有影响吗？合并日是订股权转让协议的次日还是付款日？

回答人：chenyiwei
过渡期间损益的归属问题对购买日的判断会产生影响。因为购买日是取得对被购买方控制权的日期，而根据企业合并和合并报表准则对“控制”的定义，不仅包括对被投资方的财务和经营政策的决定权，也包括据此取得收益和承担风险的权力。如果尚未享有和承担被投资方的经营盈亏，很难说取得了完整的控制权。